【裁判字號】    89,易,783
【裁判日期】    900306
【裁判案由】    傷害等
【裁判全文】
臺灣基隆地方法院刑事判決                          八十九年度易字第七八三號
    公  訴  人  臺灣基隆地方院檢察署檢察官
    被      告  乙○○
右列被告因傷害等案件，經檢察官提起公訴（八十九年度偵字第四三七一號），本院
判決如左：
    主      文
乙○○傷害人之身體，處拘役拾日，如易科罰金，以佰元折算壹日。
被訴公然侮辱部分無罪。
    事      實
一、乙○○因與其一同任職於宏錡國際股份有限公司（下稱宏錡公司，檢察官誤為宏
    鑄公司）之同事甲○○相處不睦，於民國八十九年十月九日下午七時三十分許（
    檢察官誤載為下午五時三十分），在台北市○○○路○段一○九號五樓（檢察官
    誤寫為民權東路三段一○九號五樓）宏錡公司之會場內，見甲○○行走於前方，
    竟基於普通傷害之故意，自甲○○後方以其右手肘推撞甲○○之腰部，致甲○○
    受有腰部紅腫六ｘ五公分之傷害。
二、案經甲○○訴請臺灣基隆地方法院檢察署檢察官偵查起訴。
    理      由
甲、有罪部分（即傷害部分）：
  一、訊據被告乙○○矢口否認有何傷害犯行，辯稱：八十九年十月九日下午五時三
      十分許，伊不在宏錡公司內，而是在基隆市○○路上必勝客比薩店前之騎樓賣
      番石榴，伊僅曾自告訴人甲○○後方拍告訴人，惟告訴人並未跌倒，伊並沒有
      打告訴人云云。經查：被告於右揭時地以右手肘推撞告訴人甲○○腰部，致李
      女因而受傷等情，迭據告訴人甲○○於偵審中指訴綦詳，核與證人賀照惠於偵
      查中結證稱：「乙○○是從甲○○的後面用右手肘將她推倒，當時我坐在會場
      第四排椅子上，她們二人是行進間，甲○○因此往前傾倒，並沒有撞到任何物
      品，我離她們大概相隔二步」（見八十九年度偵字第四三七一號偵查卷第十七
      頁）等語相符，並有基隆東光診所驗傷診斷書一紙附卷足證。本院復參諸被告
      自承曾自甲○○背後拍一下等情觀之，堪認告訴人之指訴應屬信而有徵，被告
      所辯要屬避重就輕之詞，自無足採。次查被告所辯於前開日期下午五時三十分
      許，人不在宏錡公司內，並舉證人余麗卿為證，然告訴人指訴被告犯罪之時間
      為八十九年十月九日下午七時三十分許，並非同日下午五時三十分許，有筆錄
      附卷可考，且余麗卿亦證稱被告於是日七時離開攤位，是余麗卿之證言無足資
      為有利被告之認定。至告訴人另聲請訊問證人張慶順，以證明被告確有傷害犯
      行，惟查張慶順於右開時間，係處於該處會場門外，而本件犯罪事實乃發生在
      會場內，為告訴人自承在卷（見本院九十年二月二十日訊問筆錄），且本件待
      證事項已明，亦如前述，核無再予傳喚之必要。綜上諸情以觀，被告傷害甲○
      ○事證明確，犯行堪以認定，應予依法論科。
  二、查被告基於普通傷害之犯意，於右揭時地自後推撞甲○○因而受傷，核其所為
      ，係犯刑法第二百七十七條第一項之傷害罪。爰審酌被告曾於七十五年間犯傷
      害罪，經本院判處罪刑確定，有本院被告全國前案紀錄表在卷可參，其與甲○
      ○本為同事，因男友張慶順而起衝突致罹犯行，並被害人所受傷害程度及犯罪
      後之態度等一切情狀，量處如主文所示之刑，及諭知易科罰金之折算標準示懲
      。
乙、無罪部分（即公然侮辱部分）：
  一、公訴意旨略以：被告乙○○於八十九年十月中旬，在宏鑄公司會場之不特定人
      得共見共聞之場所，公然以「垃圾女人」、「不要臉的女人」、「幹你娘」等
      言語侮辱甲○○，因認被告乙○○涉有刑法第三百零九條第一項之公然侮辱罪
      嫌。
  二、本件公訴人認被告乙○○涉有公然侮辱犯行，無非係以告訴人甲○○之指述及
      證人賀照惠之證詞為主要論據。訊之被告乙○○則堅決否認其事，辯稱：公司
      人很多，伊不可能在公司罵告訴人，伊僅向告訴人說她沒良心，一樣是女人，
      為何幫張慶順作偽證，並無罵告訴人等語。
  三、按告訴人之告訴，係以使被告受刑事訴追為目的，是其陳述是否與事實相符，
      仍應調查其他證據以資審認（最高法院五十二年度台上字第一三００號判例參
      照）。經查：證人賀照惠於偵查中證稱：「我還親耳聽見乙○○曾有一次在公
      司（指宏錡公司）小會場罵甲○○『我想要罵妳就罵妳』、『妳們全家死光光
      』，當時有十幾個人在場，確實日期我已忘了，是（乙○○）將甲○○撞倒之
      後幾天。」（見偵查卷第十七頁），並未證述被告以「垃圾女人」等足以貶損
      他人社會評價之輕蔑之詞辱罵甲○○，顯與告訴人之指述並不相符，且賀照惠
      係告訴人於偵查中自帶到庭，於前開傷害罪部分亦證稱被告確有傷害之犯行，
      則證人自無就此部分迴護被告之可能，其證言應堪採信。此外，復查無其他積
      極事證，足以證明被告確有公然侮辱之犯行，揆諸前揭說明，自難僅憑告訴人
      甲○○之片面指述，遽為被告犯罪之認定。此部分既不能證明被告犯罪，公訴
      人亦未認與前揭論罪科刑部分有何實質上或裁判上之一罪關係，依法應諭知無
      罪之判決。
據上論斷，應依刑事訴訟法第二百九十九條第一項前段、第三百零一條第一項，刑法
第二百七十七條第一項、第四十一條，罰金罰鍰提高標準條例第一條前段、第二條，
判決如主文。
本案經檢察官黃士元到庭執行職務。
中      華      民      國      九十      年      三      月     六     日
                                    臺灣基隆地方法院刑事第二庭
                                            法  官  邱  志  平
右正本證明與原本無異。
對於本件判決如有不服，應於收受送達後十日內，向本院提出上訴書狀，上訴於臺灣
高等法院，並按他造當事人之人數附具繕本。
                                            書記官  彭  淑  芳
中      華      民      國      九十      年      三      月      八    日
附錄論罪法條
刑法第二百七十七條第一項：
傷害人之身體或健康者，處三年以下有期徒刑、拘役或一仟元以下罰金。


司法院資訊處製作；財團法人民間司法改革基金會備份。
